

8, rue de flore, Jardins authentiques ap E18
44880 Sautron
06.71.82.01.50
sebastien.romain@gmail.com
www.sebastien-romain.fr

Situation professionnelle

Développeur avec 5 ans d'expérience, je suis actuellement référent technique AngularJS pour un projet comptant environ cinquante personnes. Passionné par mon métier, qui m'offre l'opportunité de rechercher et d'imaginer des solutions aux besoins des entreprises et des utilisateurs, et curieux de nature je m'intéresse à l'évolution des technologies qui apparaissent sur le marché. Spécialiste du développement web, je m'intéresse tout particulièrement au monde Javascript et à ses différents framework.

Compétences

Systèmes d'exploitation : Windows, Linux, Mac OS X

Technologie web: HTML5, JavaScript, Jquery, CSS3

Framework utilisés : AngularJS, NodeJS

Langages informatiques : PHP, Adobe Flex / ActionScript, Java.

Génie logiciel : Modélisation UML

Serveurs d'applications : Apache, Tomcat, BlazeDS, Websphere

Base de données : Mysql, SQL, MongoDB Langues connues : Anglais technique lu écrit

Logiciels utilisés : Webstorm, Eclipse, NetBeans, Flex Builder, Visual Paradigm

Expérience professionnelle



ERDF - Projet Tamaris

Référent technique - Octobre 2013 - maintenant

Participation aux évolutions de l'outil permettant la planification d'activités et la traçabilité de l'ensemble des interventions des agents ERDF

- Référent technique AngularJS
- Référent technique au sein des versions de build
- Développement, tests unitaires et d'intégration
- Rédaction de conception détaillée

Environnement technique : AngularJS, HTML5, CSS3, Grunt, Adobe Air, Apache Flex, Java J2EE, Weblogic, Maven, Hibernate, Spring



Crédit Agricole - Projet Nice V2

Ingénieur NTI - Janvier 2012 - Septembre 2013

Participation à la refonte du portail interne / externe du crédit agricole pour les collaborateurs et les clients. Mission sur site. Projet national.

- Développement d'IHM et services
- Conception détaillée
- Participation au chiffrage d'un projet (Planning Poker, Chiffrage à dire d'expert, Abaques)
- Réunions d'architecture

Environnement technique : Architecture SOA Java, Maven, Jquery, CSS3, HTML5, Centrasite, Suite IBM, WebSphere

Royal Canin - Projet E-Retailing

Référent technique - Septembre 2011 - Décembre 2011

Réalisation d'un site permettant aux revendeurs de produits Royal Canin de récupérer des informations sur les produits ainsi que des encarts publicitaires.

- Développement, tests unitaires et d'intégration
- Conception technique détaillée
- Administration des plates-formes de développement et d'intégration

Environnement technique: eZPublish 4.3 (+ extensions), eZCComponents, MySQL5, PHP5, jQuery 1.6, Linux, xHTML 1.0, CSS, JavaScript 1.1, Subversion, Apache



Crédit Agricole - Projet Pleinchamp.com

Ingénieur NTI - Juillet 2010 - Octobre 2011

Refonte du portail extranet de Pleinchamp.com, filiale du Crédit agricole

- Développement, tests unitaires et d'intégration
- Conception technique détaillée
- Réalisation de courbes en Flex
- Administration des plates-formes de développement et d'intégration

Environnement technique: eZPublish 4.3 (+ extensions), MySQL5, PHP5, jQuery 1.7, Flex 4, ActionScript 3.5, Linux, xHTML 1.0, CSS, JavaScript 1.1, Subversion, Apache



Royal Canin - Projet Plateform

Ingénieur NTI - Avril 2010 - Juillet 2010

Réalisation d'une usine à sites à destination des filiales de Royal Canin (Groupe Mars).

- Développement, tests unitaires et d'intégration
- Mise en place d'un moteur de recherche en Flex (Product Finder)
- Mise en place de web-services (SOAP et REST)

Environnement Technique: eZPublish 4.3 (+ extensions), MySQL5, PHP5, jQuery 1.6, Flex, ActionScript 3.5, Linux, xHTML 1.0, CSS, JavaScript 1.1, Subversion, Apache

Formations

2008-2010 - Master Informatique à finalités professionnalisantes et recherche unifiée - Université de Montpellier II

2007-2008 - Licence professionnelle - option Assistant Chef de Projet Informatique - IUT Montpellier

2004-2007 - DUT - Informatique option Génie Logiciel - IUT Vannes

2004 - Baccalauréat Série S option mathématiques - Notre Dame du Vœu - Hennebont

eZ publish Certification : Certified Developer

Informations complémentaires

Veille technologique:

Développement autour de projets personnels

Via les réseaux d'informations suivants : Flux RSS / NewsLetters / Twitter / Youtube

Centres d'intérêts : lecture, musique, jeux en réseau, cinéma

Twitter: @romainseb Github: romainseb